【裁判字號】    98,裁,1675
【裁判日期】    980709
【裁判案由】    營業稅
【裁判全文】
最  高  行  政  法  院  裁  定
                                      98年度裁字第1675號
上  訴  人  財團法人布農文教基金會
代  表  人  甲○○
被 上訴 人  財政部臺灣省南區國稅局
代  表  人  乙○○
上列當事人間營業稅事件，上訴人對於中華民國98年4月14日高
雄高等行政法院97年度訴字第993號判決，提起上訴，本院裁定
如下：
    主  文
上訴駁回。
上訴審訴訟費用由上訴人負擔。
    理  由
一、按對於高等行政法院判決上訴，非以其違背法令為理由，不
    得為之，行政訴訟法第242條定有明文。是對於高等行政法
    院判決上訴，若未具體說明原判決違背何項法令、不適用或
    如何適用不當之具體情事，即非主張原判決違背法令以為上
    訴理由，其上訴不應准許。
二、緣上訴人涉嫌於民國92年1月至12月間銷售勞務金額合計新
    臺幣（下同）33,459,223元，未依規定開立統一發票並申報
    銷售額繳納營業稅，案經被上訴人查證屬實，爰依法補徵應
    納稅額1,672,961元外，並依加值型及非加值型營業稅法（
    下稱營業稅法）第51條第3款規定，按其所漏稅額處以3倍之
    罰鍰計5,018,800元（計至百元止）。上訴人不服，申請復
    查，未獲變更，提起訴願，亦遭決定駁回，遂提起本件行政
    訴訟。
三、本件上訴人對於高雄高等行政法院判決上訴，主張：其於92
    年間所推「愛馨愛農四人行」捐助專案，目的係在籌募善款
    ，並非出於營利，且對外表示均屬籌募捐助款項之要約，回
    饋方案僅屬附款性質，再者回饋之套裝行程旅遊券、布農部
    落遊園券等並不限支付捐款者使用，核與營業稅法第3條第2
    項所稱「銷售勞務」行為不合，而與「附負擔之捐贈行為」
    相當，故不屬營業稅課徵之範圍。且縱被上訴人仍認定本件
    屬銷售勞務之情形，則因每份專案中1,000元金額乃係奉獻
    予勵馨社會福利事業基金會，故此部分之金額亦應扣除。再
    者，依財政部75年4月4日台財稅第0000000號及75年5月14日
    台財稅第7545080號函釋意旨，「旅宿業」開立憑證時限為
    「結算時」，是縱本件應補繳營業稅，亦僅須上訴人已提供
    勞務部分始為結算，尚未實地受領勞務服務者，不能認係結
    算完成，依法應予以扣除。又上訴人以系爭專案作為募款方
    法，所得扣除回饋必要費用外，其中1,000元奉獻予勵馨基
    金會，其餘用以辦理上訴人創設目的。顯見上訴人自始主觀
    上即不認為本件屬應稅範圍，故未依規定開立統一發票及申
    報銷售額，難謂有何過失。且本案上訴人因係推出各種專案
    募款，遂以專案收入列報，以凸顯事實，惟實質仍屬捐款收
    入，故上訴人並未將捐款收入使用詐術隱瞞或匿而不報，亦
    即未違反「誠實申報義務」，僅係對營業稅法第3條第2項之
    法律評價與被上訴人不同，自不得以同法第51條第3款論罰
    云云。惟上訴人系爭專案所謂捐款與回饋之旅遊行程價值相
    當，名義上為捐款，其經濟實質為套裝旅遊行程之銷售，自
    應繳納營業稅；且交易相對人均係以現金及信用卡付清款項
    ，交易行為業已完成，亦應以交易完成時開立憑證。至於上
    訴人相關稅捐申報書均無所謂勵馨基金會之捐贈，自無扣除
    捐贈可言；且其自85年起即以旅宿業，並提供餐飲、遊樂設
    施，對外營業，並辦理稅籍登記在案，其漏未開立憑證，報
    繳營業稅，自屬有過失等，業據原審論述綦詳。核其上訴意
    旨，無非一再重述其在原審起訴之理由，而未具體說明原判
    決違背何項法令、不適用或如何適用不當之具體情事，即非
    主張原判決違背法令以為上訴理由，依首開規定及說明，其
    上訴為不合法，應予駁回。
四、據上論結，本件上訴為不合法。依行政訴訟法第249條第1項
    前段、第104條、民事訴訟法第95條、第78條，裁定如主文
    。
中    華    民    國    98    年    7     月    9     日
                    最高行政法院第七庭
                        審判長法官  藍  獻  林
                              法官  廖  宏  明
                              法官  張  瓊  文
                              法官  姜  素  娥
                              法官  林  文  舟
以  上  正  本  證  明  與  原  本  無  異
中    華    民    國    98    年    7     月    10    日
                              書記官  阮  思  瑩


司法院資訊處製作；財團法人民間司法改革基金會備份。
